【裁判字號】    98,聲減,35
【裁判日期】    980527
【裁判案由】    聲請減刑
【裁判全文】
臺灣士林地方法院刑事裁定              98年度聲減字第35號
聲  請  人  臺灣士林地方法院檢察署檢察官
受  刑  人  甲○○
上列受刑人因違反商業會計法等案件，均經判決罪刑確定，聲請
人聲請減刑並定其應執行刑（98年度聲減字第40號），本院裁定
如下：
    主  文
甲○○所犯如附表一編號一之違反商業會計法罪，減為有期徒刑
參月，如易科罰金，以銀元參佰元即新臺幣玖佰元折算壹日；又
犯如附表一編號二之違反商業會計法罪，減為有期徒刑參月，如
易科罰金，以銀元參佰元即新臺幣玖佰元折算壹日。甲○○所犯
如附表一編號一至三之罪，應執行有期徒刑拾壹月，如易科罰金
，以銀元參佰元即新臺幣玖佰元折算壹日。
    理  由
一、查受刑人甲○○於附表一所示日期犯如附表一所示之罪，經
    法院分別判處附表一所列之刑，均已確定在案。茲檢察官以
    其犯罪時間，均在民國96年4 月24日以前，所犯如附表一所
    列等罪，經核與中華民國96年罪犯減刑條例第2 條第1 項第
    3 款規定相符，其中附表一編號3 所示之罪業經臺灣高等法
    院減刑，至於附表一編號1 、2 所示之罪，應依同條例第8
    條第1 項、第3 項規定聲請減刑，並與附表一編號3 所示之
    罪已減得之刑定其應執行刑。
二、按裁判確定前犯數罪者，併合處罰之；數罪併罰，有二裁判
    以上者，依第51條之規定，定其應執行之刑，刑法第50條、
    第53條分別定有明文，故數罪併罰案件之「執行完畢」，係
    指數罪定應執行之刑後，已將該應執行之刑執行完畢而言，
    若僅數罪中之一罪所宣告之刑執行完畢，而數罪合併所定應
    執行之刑尚未執行完畢，應認為合於中華民國96年罪犯減刑
    條例第8 條第1 項所規定「執行未完畢」之要件（最高法院
    78年度第2 次刑事庭會議決議、臺灣高等法院96年7 月11日
    刑事庭庭長會議討論中華民國96年罪犯減刑條例法律問題(三)
    決議第2 號參照）。查受刑人所犯如附表一所列各罪，既經
    本院先後判決確定，且屬裁判確定前所犯數罪，此有各該判
    決書及臺灣高等法院被告前案紀錄表1 份在卷可稽，而受刑
    人就附表一編號1 、2 所示之罪，雖已執行完畢，惟就合於
    定執行刑之附表一編號3 所示之罪迄今尚未執行完畢，揆諸
    前揭說明，如附表一所示之案件自合於中華民國96年罪犯減
    刑條例第8 條第1 項所規定「執行未完畢」之要件，仍應予
    以減刑，是聲請人聲請就附表一編號1 、2 所示之罪予以減
    刑，並無不合，本院乃分別予以減刑如主文所示。
三、受刑人犯如附表一編號1 至3 所示犯行後，刑法第41條規定
    業於90年1 月10日修正公布，並於90年1 月12日施行，嗣後
    刑法第41條、第51條第5 款規定復於94年2 月2 日修正公布
    ，並於95年7 月1 日施行，參酌最高法院95年5 月23日刑事
    庭第8 次會議決議，95年7 月1 日修正施行後刑法第2 條第
    1 項之規定，係規範行為後法律變更所生新舊法律比較適用
    之準據法，於95年7 月1 日修正刑法施行後，應適用95年7
    月1 日修正施行後刑法第2 條第1 項之規定，為「從舊從輕
    」之比較，本案涉及法律變更部分，如附表二所示，業經比
    較修正前後刑法何者較為有利，故依修正後刑法第2 條第1
    項規定，分別適用最有利於受刑人之刑法規定。本院乃適用
    各該刑法之規定，就附表一編號1 、2 、3 所示之罪已減得
    之刑定其應執行之刑如主文所示，並諭知易科罰金之折算標
    準。
四、依中華民國96年罪犯減刑條例第2 條第1 項第3 款、第8 條
    第1 項、第3 項、第10條第1 項、第2 項、第12條，刑法第
    2 條第1 項、第53條，95年7 月1 日修正施行前刑法第51條
    第5 款、第41條第1 項前段、第2 項，廢止前罰金罰鍰提高
    標準條例第2 條，現行法規所定貨幣單位折算新臺幣條例第
    2 條，刑法施行法第1 條之1 ，裁定如主文。
中    華    民    國    98    年    5     月    27    日
                              臺灣士林地方法院刑事第四庭
                                  法  官  鄭光婷
以上正本證明與原本無異。
如不服本裁定，應於裁定送達後5 日內，向本院提出抗告狀。
                                  書記官  徐仁豐
中    華    民    國    98    年    5     月    27    日
附表二：
┌──┬──────┬────────┬────────┬────────┬────────┐
│編號│ 比較法條   │90年1 月12日修正│95年7 月1 日修正│95年7 月1 日修正│依從舊從輕原則比│
│    │            │施行前刑法於本案│施行前刑法於本案│施行後刑法於本案│較結果          │
│    │            │適用之法律效果  │適用之法律效果  │適用之法律效果  │                │
├──┼──────┼────────┼────────┼────────┼────────┤
│ 1  │ 刑法第51條 │無修正          │宣告多數有期徒刑│宣告多數有期徒刑│從95年7 月1 日修│
│    │ 第5款      │                │者，於各刑中之最│者，於各刑中之最│正施行前刑法較有│
│    │            │                │長期以上，各刑合│長期以上，各刑合│利於被告        │
│    │            │                │併之刑期以下，定│併之刑期以下，定│                │
│    │            │                │其刑期，但不得逾│其刑期，但不得逾│                │
│    │            │                │20年            │30年            │                │
├──┼──────┼────────┼────────┼────────┼────────┤
│ 2  │ 刑法第41條 │犯最重本刑為3 年│犯最重本刑為5 年│犯最重本刑為5 年│從95年7 月1 日修│
│    │ 第1項前段  │以下有期徒刑以下│以下有期徒刑以下│以下有期徒刑以下│正施行前刑法較有│
│    │            │之刑之罪，而受6 │之刑之罪，而受6 │之刑之罪，而受6 │利於被告        │
│    │            │月以下有期徒刑或│個月以下有期徒刑│個月以下有期徒刑│                │
│    │            │拘役之宣告，因身│或拘役之宣告，因│或拘役之宣告者，│                │
│    │            │體、教育、職業或│身體、教育、職業│得以新臺幣1000元│                │
│    │            │家庭之關係，執行│、家庭之關係或其│、2000或3000元折│                │
│    │            │有困難者，得以銀│他正當事由，執行│算1 日，易科罰金│                │
│    │            │元1元以上3元以下│顯有困難者，得以│。但確因不執行所│                │
│    │            │折算1日， 易科罰│銀元1 元以上3 元│宣告之刑，難收矯│                │
│    │            │金。            │以下折算1 日，易│正之效，或難以維│                │
│    │            │依廢止前罰金罰鍰│科罰金。但確因不│持法秩序者，不在│                │
│    │            │提高標準條例第2 │執行所宣告之刑，│此限。          │                │
│    │            │條前段規定，就其│難收矯正之效，或│                │                │
│    │            │原定數額提高為  │難以維持法秩序者│                │                │
│    │            │100 倍折算1 日，│，不在此限。    │                │                │
│    │            │故易科罰金折算標│依廢止前罰金罰鍰│                │                │
│    │            │準，應以銀元300 │提高標準條例第2 │                │                │
│    │            │元即新臺幣900 元│條前段規定，就其│                │                │
│    │            │折算1 日        │原定數額提高為  │                │                │
│    │            │                │100 倍折算1 日，│                │                │
│    │            │                │故易科罰金折算標│                │                │
│    │            │                │準，應以銀元300 │                │                │
│    │            │                │元即新臺幣900 元│                │                │
│    │            │                │折算1 日        │                │                │
├──┼──────┼────────┼────────┼────────┼────────┤
│ 3  │ 刑法第41條 │無修正          │併合處罰之數罪，│併合處罰之數罪，│從95年7 月1 日修│
│    │ 第2項      │                │均有得易科罰金之│雖分別有得易科罰│正施行前刑法較有│
│    │            │                │情形，其應執行之│金之情形，但必須│利於被告        │
│    │            │                │刑逾6月者亦同   │在所定應執行之刑│                │
│    │            │                │                │未逾6月時，始得 │                │
│    │            │                │                │為易科罰金之諭知│                │
└──┴──────┴────────┴────────┴────────┴────────┘


司法院資訊處製作；財團法人民間司法改革基金會備份。
